【裁判字號】    98,訴,101
【裁判日期】    980331
【裁判案由】    違反毒品危害防制條例
【裁判全文】
臺灣屏東地方法院刑事判決               98年度訴字第101號
公  訴  人  臺灣屏東地方法院檢察署檢察官
被      告  乙○○
指定辯護人  本院公設辯護人甲○○
上列被告因違反毒品危害防制條例案件，經檢察官提起公訴（97
年度偵字第8073號），本院判決如下：
    主  文
乙○○所犯附表一、二所示之罪，各處如附表一、二所示之刑，
應執行有期徒刑陸年，販賣Ｋ他命所得合計新臺幣壹仟玖佰捌拾
元沒收，如全部或一部不能沒收時，以其財產抵償之。
扣案之Ｋ他命拾貳包（驗後毛重拾肆點壹公克）、Ｋ他命殘
渣袋壹包，均沒收。
被訴施用第二級毒品部分公訴不受理。
    事  實
一、乙○○前因妨害自由、詐欺案件，分別經本院判處有期徒刑
    6 月、4 月，並合併定應執行刑為有期徒刑8 月確定，於民
    國95年3 月1 日易科罰金執行完畢。詎猶不知悔改，明知Ｋ
    他命（Katamine）屬毒品危害防制條例第2 條第2 項第3 款
    所定之第三級毒品，不得販賣及轉讓。竟意圖營利，基於販
    賣Ｋ他命之犯意，以其所使用之門號「0000000000」號行動
    電話1 支作為販賣毒品之工具，於如附表一所示之時間、地
    點，與附表一所示之人所使用如附表一所示之行動電話聯繫
    ，而以如附表一所示之價格，販賣如附表一所示數量之Ｋ他
    命予如附表一所示之人。又基於轉讓Ｋ他命之犯意，以如附
    表二所示之聯繫方式，於如附表二所示之時間、地點，將如
    附表二所示數量之香菸沾取Ｋ他命後，轉讓予林正示施用。
    嗣於97年7 月17日，為警持本院所核發之搜索票至乙○○位
    於屏東縣屏東市○○街15號13樓之3-T 棟住處搜索，而查獲
    上情，並自乙○○身上扣得Ｋ他命12包（驗後毛重14.313公
    克）及在上開處所房間扣得含Ｋ他命之殘渣袋1 包。
二、案經屏東縣政府警察局移送臺灣屏東地方法院檢察署檢察官
    偵查起訴。
    理  由
甲、有罪部分
一、訊據被告乙○○對於附表一、二所示之販賣及轉讓第三級毒
    品Ｋ他命之事實均供承不諱，核與證人黃愷龢、孔亞特、陳
    章億、林正示、王基芳於警、偵訊中供證之情節相符，並有
    被告使用之0000000000號行動電話通訊監察譯文、被告使用
    之0000000000號行動電話與證人陳章億使用之0000000000號
    行動電話之通聯紀錄等附卷可考，足認被告上開自白核與事
    實相符，應堪信採。再參以Ｋ他命係屬第三級毒品，因政府
    查緝甚嚴，致物稀價昂，苟非有利可圖，當不願甘冒法律制
    裁之風險而予販賣，被告販賣第三級毒品，主觀上有營利之
    意圖亦堪認定。事證明確，被告犯行洵堪認定。
二、查Ｋ他命（Katamine）屬毒品危害防制條例第2 條第2 項第
    3 款所定之第三級毒品，不得販賣及轉讓。核被告乙○○附
    表一所為6 次犯行，均係犯毒品危害防制條例第4 條第3 項
    之販賣第三級毒品罪；附表二所為2 次犯行，均係犯同條例
    第8 條第3 項之轉讓第三級毒品罪。被告上開各次犯行，犯
    意個別，應予分論併罰。被告前因妨害自由、詐欺案件，分
    別經本院判處有期徒刑6 月、4 月，並合併定應執行刑為有
    期徒刑8 月確定，於95年3 月1 日易科罰金執行完畢，有臺
    灣高等法院被告前案紀錄表可稽，其於徒刑執行完畢後5 年
    以內故意再犯有期徒刑以上之罪，各應依刑法第47條第1 項
    累犯規定加重其刑。審酌被告為圖私利，竟販售或轉讓第三
    級毒品予他人，助長毒品之氾濫，並戕害他人身心健康，惡
    性非輕，惟念其犯後坦認犯行，尚有悔意，販售或轉讓毒品
    之數量非鉅等一切情狀，分別量處如附表一、二所示之刑，
    並定其應執行刑。附表一所示各次販賣毒品所得，均應依毒
    品危害防制條例第19條第1 項規定宣告沒收，並諭知如全部
    或一部不能沒收時，以其財產抵償之。另Ｋ他命12包（驗後
    毛重14.313公克）、Ｋ他命殘渣袋1 包【經鑑驗後均檢出
    Katamine成分，有行政院衛生署管制藥品管理局管檢字第
    0970012888鑑定書附卷可憑】，係屬第三級毒品，上開包裝
    袋與毒品復不能析離，應整體視為違禁物，被告雖陳明係供
    其個人吸食之用等情（警卷第2 頁），本院復查無證據足資
    證明與本件販賣或轉讓第三級毒品犯行相關，然既係違禁物
    ，公訴人亦聲請併予宣告沒收，爰依刑法第38條第1 項第1
    款規定宣告沒收（最高法院95年度台上字第5252號判決意旨
    參見）。另被告販賣、轉讓Ｋ他命所使用之0000000000號行
    動電話門號，乃案外人謝惠美所申設，有基本資料查詢表附
    卷可稽（警卷第23頁），難認係被告所有，爰不依毒品危害
    防制條例第19條第1 項規定宣告沒收。
乙、公訴不受理部分
一、公訴意旨另以：被告乙○○另基於施用第二級毒品甲基安非
    他命之犯意，於97年7 月17日下午7 時35分許回溯72小時內
    之某時，在某不詳處所，以不詳方式，施用第二級毒品甲基
    安非他命1 次，嗣經警得其同意採尿送驗後呈甲基安非他命
    陽性反應，因認被告另涉犯施用第二級毒品罪嫌云云。
二、按起訴之程序違背規定者，法院應諭知不受理判決，刑事訴
    訟法第303 條第1 款定有明文。又按92年7 月9 日修正公布
    ，93年1 月9 日起施行之毒品危害防制條例第20條、第23條
    規定，係就施用第一、二級毒品者，所為係「初犯」、「五
    年內再犯」或「五年後再犯」，而異其刑事處遇程序，其規
    定「初犯」施用第一、二級毒品之被告或少年，經觀察、勒
    戒或強制戒治後，應為不起訴處分或不付審理之裁定，亦即
    以觀察、勒戒或強制戒治之保安處分代替刑事訴追。本件被
    告未曾因施用毒品案件受觀察勒戒或強制戒治之保安處分，
    業據其供明在卷，並有臺灣高等法院被告前案紀錄表可考，
    參諸上開說明，被告縱有公訴人所指之施用第二級毒品罪嫌
    ，亦應先經保安處分以代替刑事訴追，公訴人逕予起訴，程
    序有違規定，此部分自應諭知不受理判決。
據上論斷，應依刑事訴訟法第299 條第1 項前段、第303 條第1
款，毒品危害防制條例第4 條第3 項、第8 條第3 項、第19條第
1 項，刑法第11條前段、第47條第1 項、第51條第5 款、第9 款
、第38條第1 項第1 款，判決如主文。
本案經檢察官潘國威到庭執行職務
中    華    民    國    98    年    3     月    31    日
                  刑事第三庭 審判長 法  官  吳永宋
                                    法  官  陳怡先
                                    法  官  趙家光
以上正本證明與原本無異。
如不服本判決應於收受判決後10日內向本院提出上訴書狀，並
應敘述具體理由；其未敘述上訴理由者，應於上訴期間屆滿後
20日內向本院補提理由書（均須按他造當事人之人數附繕本）
中    華    民    國    98    年    3     月    31    日
                                    書記官  張語恬
附錄本案論罪科刑條文
毒品危害防制條例第4條第3項
製造、運輸、販賣第三級毒品者，處 5 年以上有期徒刑，得併科
新臺幣 5 百萬元以下罰金。
毒品危害防制條例第8條第3項
轉讓第三級毒品者，處 3 年以下有期徒刑，得併科新臺幣 30 萬
元以下罰金。
附表一：
┌──┬────┬──────┬───┬───┬────┬─────┬───────┐
│編號│  時間  │  地點      │Ｋ他命│價格（│購買Ｋ他│聯絡行動電│所受罪刑之宣告│
│    │        │            │數量  │新臺幣│命之人  │話門號    │              │
│    │        │            │      │）    │        │          │              │
├──┼────┼──────┼───┼───┼────┼─────┼───────┤
│ １ │97.6.28 │屏東市鶴聲國│ 1包  │280元 │黃愷龢（│0000000000│乙○○販賣第三│
│    │下午    │小後門      │      │      │由王基芳│          │級毒品，累犯，│
│    │        │            │      │      │代為撥電│          │處有期徒刑伍年│
│    │        │            │      │      │話）    │          │貳月，販賣Ｋ他│
│    │        │            │      │      │        │          │命所得新臺幣貳│
│    │        │            │      │      │        │          │佰捌拾元沒收，│
│    │        │            │      │      │        │          │如全部或一部不│
│    │        │            │      │      │        │          │能沒收時，以其│
│    │        │            │      │      │        │          │財產抵償之。  │
├──┼────┼──────┼───┼───┼────┼─────┼───────┤
│ ２ │97.6.30 │屏東市○○路│ 1包  │300元 │孔亞特  │0000000000│乙○○販賣第三│
│    │晚上    │「獵人PUB」 │      │      │        │          │級毒品，累犯，│
│    │        │            │      │      │        │          │處有期徒刑伍年│
│    │        │            │      │      │        │          │貳月，販賣Ｋ他│
│    │        │            │      │      │        │          │命所得新臺幣│
│    │        │            │      │      │        │          │佰元沒收，如全│
│    │        │            │      │      │        │          │部或一部不能沒│
│    │        │            │      │      │        │          │收時，以其財產│
│    │        │            │      │      │        │          │抵償之。      │
├──┼────┼──────┼───┼───┼────┼─────┼───────┤
│ ３ │97.7.1  │屏東市○○路│ 1包  │300元 │孔亞特  │0000000000│乙○○販賣第三│
│    │凌晨    │「獵人PUB」 │      │      │        │0000000000│級毒品，累犯，│
│    │        │            │      │      │        │          │處有期徒刑伍年│
│    │        │            │      │      │        │          │貳月，販賣Ｋ他│
│    │        │            │      │      │        │          │命所得新臺幣│
│    │        │            │      │      │        │          │佰元沒收，如全│
│    │        │            │      │      │        │          │部或一部不能沒│
│    │        │            │      │      │        │          │收時，以其財產│
│    │        │            │      │      │        │          │抵償之。      │
├──┼────┼──────┼───┼───┼────┼─────┼───────┤
│ ４ │97.7.1  │屏東市中正國│ 1包  │300元 │陳章億  │0000000000│乙○○販賣第三│
│    │下午    │中門口      │      │      │        │          │級毒品，累犯，│
│    │        │            │      │      │        │          │處有期徒刑伍年│
│    │        │            │      │      │        │          │貳月，販賣Ｋ他│
│    │        │            │      │      │        │          │命所得新臺幣│
│    │        │            │      │      │        │          │佰元沒收，如全│
│    │        │            │      │      │        │          │部或一部不能沒│
│    │        │            │      │      │        │          │收時，以其財產│
│    │        │            │      │      │        │          │抵償之。      │
├──┼────┼──────┼───┼───┼────┼─────┼───────┤
│ ５ │97.7.1  │屏東市○○路│ 2包  │500元 │黃愷龢  │0000000000│乙○○販賣第三│
│    │下午    │990號13樓之5│      │      │        │          │級毒品，累犯，│
│    │        │「君臨天下」│      │      │        │          │處有期徒刑伍年│
│    │        │            │      │      │        │          │貳月，販賣Ｋ他│
│    │        │            │      │      │        │          │命所得新臺幣伍│
│    │        │            │      │      │        │          │佰元沒收，如全│
│    │        │            │      │      │        │          │部或一部不能沒│
│    │        │            │      │      │        │          │收時，以其財產│
│    │        │            │      │      │        │          │抵償之。      │
├──┼────┼──────┼───┼───┼────┼─────┼───────┤
│ ６ │97.9.4  │屏東市廣東南│ 1包  │300元 │陳章億  │0000000000│乙○○販賣第三│
│    │下午    │路某資源回收│      │      │        │          │級毒品，累犯，│
│    │        │場前        │      │      │        │          │處有期徒刑伍年│
│    │        │            │      │      │        │          │貳月，販賣Ｋ他│
│    │        │            │      │      │        │          │命所得新臺幣│
│    │        │            │      │      │        │          │佰元沒收，如全│
│    │        │            │      │      │        │          │部或一部不能沒│
│    │        │            │      │      │        │          │收時，以其財產│
│    │        │            │      │      │        │          │抵償之。      │
└──┴────┴──────┴───┴───┴────┴─────┴───────┘
附表二：
┌──┬─────┬───────┬─────┬───────┬───────┐
│編號│   時間   │     地點     │   數量   │   聯繫方式   │所受罪刑之宣告│
│    │          │              │          │              │              │
├──┼─────┼───────┼─────┼───────┼───────┤
│ １ │97.6.30之 │屏東縣屏東市華│香菸3、4支│林正示直接去被│乙○○轉讓第三│
│    │前4、5日  │盛街15號13樓之│，均沾有Ｋ│告家中找被告  │級毒品，累犯，│
│    │          │3-T棟         │他命      │              │處有期徒刑伍月│
│    │          │              │          │              │。            │
├──┼─────┼───────┼─────┼───────┼───────┤
│ ２ │97.6.30   │屏東市○○○路│香菸3支， │林正示以所使用│乙○○轉讓第三│
│    │下午      │56巷97弄26號  │均沾有Ｋ他│之門號00000000│級毒品，累犯，│
│    │          │              │命        │25行動電話與被│處有期徒刑伍月│
│    │          │              │          │告所使用之上開│。            │
│    │          │              │          │電話聯繫      │              │
└──┴─────┴───────┴─────┴───────┴───────┘


司法院資訊處製作；財團法人民間司法改革基金會備份。
